臺灣高等法院刑事裁定
110年度聲字第1391號
聲  請  人  臺灣高等檢察署檢察官
受  刑  人  黃雍倫



上列聲請人因受刑人數罪併罰有二裁判以上，聲請定其應執行之
刑（聲請案號：110年度執聲字第576號），本院裁定如下：
    主  文
黃雍倫犯如附表所示各罪所處之刑，應執行有期徒刑拾年。
    理  由
一、聲請意旨略以：受刑人因妨害自由等數罪，先後經判決確定
    如附表，應依刑法第50條第1項第1款、第2項、第53條、第5
    1條第5款規定，定其應執行之刑，爰依刑事訴訟法第477條
    第1項聲請裁定等語。 
二、按裁判確定前犯數罪者，併合處罰之。但有下列情形之一，
    不在此限：一、得易科罰金之罪與不得易科罰金之罪；二、
    得易科罰金之罪與不得易服社會勞動之罪；三、得易服社會
    勞動之罪與不得易科罰金之罪；四、得易服社會勞動之罪與
    不得易服社會勞動之罪；前項但書情形，受刑人請求檢察官
    聲請定應執行刑者，依第51條規定定之；數罪併罰，有二裁
    判以上者，依刑法第51條之規定，定其應執行之刑；刑法第
    50條、第53條分別定有明文。次按法律上屬於自由裁量之事
    項，有其外部性界限及內部性界限，並非概無拘束。依據法
    律之具體規定，法院應在其範圍選擇為適當之裁判者，為外
    部性界限；而法院為裁判時，應考量法律之目的，及法律秩
    序之理念所在者，為內部性界限；法院為裁判時，二者均不
    得有所踰越。在數罪併罰，有二裁判以上，定其應執行之刑
    時，固屬於法院自由裁量之事項，然仍應受前揭外部性界限
    及內部性界限之拘束；上開更定之應執行刑，不應比前定之
    應執行刑加計其他裁判所處刑期後為重，否則即與法律秩序
    理念及法律目的之內部界限有違，難認適法（最高法院80年
    台非字第473號判例、93年度台非字第192號判決意旨可資參
    照）。
三、經查：受刑人所犯如附表所示之罪，前經本院分別判處如附
    表所示之刑（附表編號1之「偵查（自訴）機關年度案號」
    欄，應更正為「新北地檢103度偵字第20166、20167、20218
    、21612號、103年度毒偵字第5113、5515號」；附表編號4
    之「是否為得易科罰金之案件」欄，應更正為「否」）；附
    表編號2至3所示之罪，並經本院以105年度上訴字第2386號
    判處應執行有期徒刑6月，均經分別確定在案，且各罪均為
    附表編號1所示案件裁判確定前所犯，本院亦為最後事實審
    之法院，有各該刑事判決書及本院被告前案紀錄表在卷可稽
    。又附表編號2、3所示之罪所處之刑為得易科罰金，附表編
    號1、4所示之罪所處之刑為不得易科罰金，合於修正後刑法
    第50條第1項但書第1款之情形，須經受刑人請求檢察官聲請
    定其應執行刑，始得依刑法第51條之規定定其應執行刑。茲
    檢察官依受刑人之請求，聲請就附表所示各罪定其應執行之
    刑，此有受刑人簽名之「臺灣臺北地方檢察署依102年1月23
    日修正之刑法第50條調查受刑人是否聲請定應執行刑調查表
    」1份在卷可憑（本院卷第5頁），本院審核認聲請為適當，
    應予准許。並審酌刑法第51條第5款原係採限制加重原則，
    而非累加原則之意旨，又附表編號2至3所示之罪，曾經法院
    定應執行刑有期徒刑6月，暨附表所示各罪宣告刑總和上限
    等內、外部性界限，並考量受刑人之各該犯罪類型、行為態
    樣、手段、動機等事項，爰依刑法第51條第5款規定，就附
    表所示各罪所處之刑，定其應執行之刑如主文所示。
四、據上論斷，依刑事訴訟法第477條第1項，刑法第50條第1項
    第3款、第2項、第53條、第51條第5款，裁定如主文。
中　　華　　民　　國　　110 　年　　4 　　月　　12　　日
                  刑事第九庭    審判長法　官  潘翠雪
                                      法　官  陳信旗
                                      法　官  俞秀美
以上正本證明與原本無異。
如不服本裁定，應於收受送達後五日內向本院提出抗告狀。
                                      書記官  謝崴瀚
中　　華　　民　　國　　110 　年　　4 　　月　　12　　日
　　　　　　　　　　
附表　　
 編          號         1        2        3  罪          名  強盜 妨害自由 妨害自由  宣    告    刑  有期徒刑7年8月 有期徒刑4月 有期徒刑4月  犯  罪  日  期  103/07/17 101/08/28-101/08/29 101/08/29 偵查（自訴）機關 年   度   案   號   新北地檢103年度偵字第20166、20167、20218、21612號、103年度毒偵字第5113、5515號 臺北地檢103年度偵字第3683號 臺北地檢103年度偵字第3683號   最  後 事實審  法    院 臺灣高院 臺灣高院 臺灣高院   案    號  105年度上重更一字第 3號 105年度上訴字第 2386號 105年度上訴字第 2386號   判決日期 106/03/16 107/09/27 107/09/27   確  定 判  決  法    院 最高法院 最高法院 最高法院   案    號  106年度台上字第 1755號 108年度台上字第 2044號 108年度台上字第 2044號  判    決 確定日期 106/09/14 109/07/22 109/07/22  是否為得易科 罰 金 之 案 件  否 是 是  備          註  新北地檢106年度執他字第2793號 臺北地檢109年度執字第4600號（編號2-3應執行有期徒刑6月） 臺北地檢109年度執字第4600號（編號2-3應執行有期徒刑6月）  
 編          號         4 （以下空白）   罪          名  重傷害    宣    告    刑  有期徒刑2年10月    犯  罪  日  期  101/08/29    偵查（自訴）機關 年   度   案   號   臺北地檢103年度偵字第3683號     最  後 事實審  法    院 臺灣高院     案    號  105年度上訴字第 2386號     判決日期 107/09/27     確  定 判  決  法    院 最高法院     案    號  108年度台上字第 2044號    判    決 確定日期 109/07/22    是否為得易科 罰 金 之 案 件  否    備          註  臺北地檢109年度執字第4599號